臺灣臺東地方法院刑事裁定
111年度撤緩字第27號
聲  請  人  臺灣臺東地方檢察署檢察官
受  刑  人  劉彥祥



上列聲請人因受刑人犯洗錢防制法案件(本院110年度原金訴字第
38號)，聲請撤銷緩刑之宣告（111年度執聲字第150號），本院
裁定如下：
    主  文
劉彥祥之緩刑宣告撤銷。
    理  由
一、聲請意旨略以：受刑人即被告劉彥祥(下稱受刑人)因違反洗
    錢防制法案件，經本院於民國111年1月25日以110年度原金
    訴字第38號判決判處有期徒刑2月，緩刑2年，緩刑期間應賠
    償告訴人張書銘如附表所示之金額(於111年2月28日開始給
    付)，於111年1月25日確定在案(協商程序)。惟受刑人於緩
    刑期間並未向告訴人給付任何賠償，經告訴人於111年5月10
    日具狀向臺灣臺東地方檢察署(臺東地檢署)請求撤銷緩刑，
    已合於刑法第75條之1第1項第4款所定得撤銷緩刑宣告之原
    因，爰依刑事訴訟法第476條規定，聲請撤銷緩刑之宣告等
    語。
二、按刑法第75條之1第1項第4款規定：「受緩刑之宣告而有下
    列情形之一，足認原宣告之緩刑難收其預期效果，而有執行
    刑罰之必要者，得撤銷其宣告：…、違反第74條第2項第1 
    款至第8款所定負擔情節重大者。」其修法理由略以：「修
    正條文第74條第2項增列法院於緩刑期間內，得命犯罪行為
    人於緩刑期內應遵守之事項（例如向被害人支付相當數額、
    向公庫支付一定之金額、接受精神、心理輔導、提供義務勞
    務或其他為預防再犯之事項），明定違反該條所定事項情節
    重大者，得撤銷其緩刑宣告，以期週延。至於所謂『情節重
    大』，係指：受判決人顯有履行負擔之可能，而隱匿或處分
    其財產、故意不履行、無正當事由拒絕履行或顯有逃匿之虞
    等情事而言。」，故檢察官以行為人有刑法第75條之1第1項
    各款事由，據以聲請撤銷緩刑之宣告，法院自應就行為人違
    反原緩刑宣告所定負擔情節是否重大，原宣告之緩刑，對行
    為人是否有難收預期效果，而有執行刑罰之必要，為審認標
    準，資以裁量是否撤銷原緩刑宣告。
三、經查：
  ㈠本件受刑人戶籍地係在臺東縣大武鄉，有受刑人之個人戶籍
    資料查詢結果1份在卷可稽(本院卷第47頁)，其住所係在本
    院轄區，依前開規定，本院自屬有管轄權之法院，先予敘明
    。
  ㈡查受刑人前因違反洗錢防制法案件，經本院於111年1月25日
    以110年度原金訴字第38號判決判處有期徒刑2月，緩刑2年
    ，並應依如附表所示之方式賠償告訴人張書銘，業於111年1
    月25日確定在案等情，有上開判決之判決書(原金訴卷第147
    頁至第153頁)、臺灣高等法院被告前案紀錄表(本院卷第13
    頁至第14頁)各1份附卷可憑。而受刑人既於該案到庭與告訴
    人達成調解(原金訴卷第137頁)，足認受刑人於本案審理期
    間，已詳細評估其自身家庭生活、經濟狀況、工作報酬收入
    等清償能力，認確能如期履行，始與告訴人以上揭條件達成
    和解，藉此換取緩刑之寬典，自應期其能遵期履行和解內容
    。
  ㈢惟查，受刑人於111年2月28日首期應給付之日起，並未給付
    任何款項，僅向告訴人聲稱將於111年4月30日履行首期款項
    ，然其後並未依約履行，告訴人遂於111年5月10日具狀向臺
    東地檢署陳報此事，有告訴人之刑事陳報狀1份在卷可查，
    足認受刑人確有違反法院依刑法第74條第2項第3款所定之緩
    刑負擔至明。而經本院傳喚受刑人到庭訊問給付能力及給付
    情形，受刑人陳稱：伊有跟告訴人說伊於111年6月底可以開
    始履約，告訴人有說不管伊身上是不是有新臺幣(下同)1萬
    元，都可以匯款給他，不足的再跟他討論如何還，又伊於11
    1年6月30日可先還4,000元，伊可以將匯款單據於111年7月1
    日傳真至本院，伊係因為民間的債務還完，所以才跟告訴人
    說伊於111年6月底可以履約，如下次並未依還款計畫還錢，
    對檢察官聲請撤銷緩刑沒有意見等語(本院卷第60頁至第61
    頁)，對於自身已先將民間債務清償，自111年6月底即可開
    始向告訴人履行之情陳述明確。然本院於111年7月1日並未
    收受受刑人所稱可傳真到院之匯款單據，經本院書記官向受
    刑人電聯後亦無法聯繫，嗣經本院於111年7月4日電詢告訴
    人確認有無收到該筆款項，告訴人陳稱：被告雖有傳訊息表
    示這2日要匯款，但均未收到款項等語，此有本院公務電話
    紀錄表2紙存卷可考(本院卷第65頁、第67頁)。本院遂按址
    再次函請受刑人依其所述提出匯款單據，並於111年7月22日
    再次電聯告訴人有無收受款項，然告訴人仍陳稱：自本案判
    決確定至現在，受刑人均未給付，雖然期間有用通訊軟體LI
    NE聯繫，然都未履行，上週亦有陳稱會先給予1,000元，然
    並沒有給付等語，亦有本院111年7月11日東院漢刑廉111撤
    緩27字第1110010558號函暨送達回證、本院公務電話紀錄表
    各1份在卷可憑(本院卷第71頁至第75頁、第79頁)。另本院
    於111年8月1日再次電詢告訴人確認是否已有履行，然告訴
    人亦表示：從上次電話詢問後到今天也沒有，之前已經給過
    受刑人機會，受刑人之態度很消極，對法院撤銷緩刑沒有意
    見等語，此有本院公務電話紀錄表各1份存卷可查(本院卷第
    83頁)。是受刑人不僅自111年2月28日之首期開始即未給付
    任何款項，且經告訴人聯繫受刑人後，迄今仍持續藉故拖延
    ，並未履行分毫，嗣經本院當庭告知撤銷緩刑之旨及督促履
    行後，受刑人亦未如其所述，將依其能力先匯部分款項，並
    向本院傳真匯款單據陳報其履行情形。參諸受刑人所犯幫助
    洗錢罪，確實有造成告訴人需彌補之損害，而告訴人於緩刑
    期間內亦持續給予受刑人給付之機會，並同意受刑人先匯款
    部分款項，稽之受刑人既為現年28歲、智識正常之成年人，
    透過正當工作當可獲取一定薪資，如先支付部分款項，此一
    負擔應尚非沉苛，然而受刑人不僅於告訴人詢問及經本院告
    知撤銷緩刑之旨後，並未依約履行分毫，且亦未向本院傳真
    匯款單據及陳報未履行之原因，顯係故意不履行，難認有何
    正當理由，應已合於上揭「顯有履行負擔之可能，而故意不
    履行、無正當事由拒絕履行等情事」，而屬違反負擔情節重
    大。是該緩刑之負擔既無法期待能獲履行，即無由藉前開緩
    刑宣告以達成受刑人改過自新及自我警惕之效果，已難收緩
    刑其預期效果，而有執行刑罰之必要。故本件聲請人之聲請
    撤銷緩刑宣告，於法有據，應予准許。
四、依刑事訴訟法第476條，刑法第75條之1第1項第4款規定，裁
    定如主文。
中　　華　　民　　國　　111 　年　　8 　　月　　4 　　日
　　　　　　　　　刑事第二庭  法　官  李承桓
以上正本證明與原本無異。
如不服本裁定，應於裁定送達後5日內向本院提出抗告狀（須附
繕本）。「切勿逕送上級法院」
                              書記官  許惠棋
中　　華　　民　　國　　111 　年　　8 　　月　　4 　　日
　　　　　　　　　
附表：原確定判決所示之給付內容 
給付對象 給付金額 (新臺幣) 給付內容 (新臺幣) 張書銘 12萬元 劉彥祥應給付張書銘12萬元。給付方式為於111年2月起至112年1月止，每月28日以前按月給付1萬元，共計12期，至全部清償完畢為止，如有1期未履行，視為全部到期。劉彥祥應將上開分期給付之和解金款項匯款至國泰世華銀行帳戶（戶名：張書銘、帳號000000000000號）。